【裁判字號】    98,台上,4531
【裁判日期】    980813
【裁判案由】    偽造文書等罪
【裁判全文】
最高法院刑事判決            九十八年度台上字第四五三一號
上  訴  人  甲○○
上列上訴人因偽造文書等罪案件，不服台灣高等法院中華民國九
十八年六月四日第二審判決（九十八年度上訴字第六０二號，起
訴案號：台灣板橋地方法院檢察署九十七年度偵字第一四０四七
號），提起上訴，本院判決如下：
    主  文
上訴駁回。
    理  由
按刑事訴訟法第三百七十七條規定，上訴於第三審法院，非以判
決違背法令為理由，不得為之。是提起第三審上訴，應以原判決
違背法令為理由，係屬法定要件。如果上訴理由書狀並未依據卷
內訴訟資料，具體指摘原判決不適用何種法則或如何適用不當，
或所指摘原判決違法情事，顯與法律規定得為第三審上訴理由之
違法情形，不相適合時，均應認其上訴為違背法律上之程式，予
以駁回。本件原判決撤銷第一審關於行使公務員登載不實文書及
毀棄公務員職務上掌管之文書部分之判決，改判仍論處上訴人甲
○○行使公務員登載不實文書及毀棄公務員職務上掌管之文書罪
刑（如原判決附表一、(一)、(二)所示）；並維持第一審關於論處上
訴人偽證及行使變造公文書部分之判決，駁回其於第二審之此部
分上訴（如原判決附表二、(一)、(二)、(三)所示），已敘明所憑之證
據及認定之理由；從形式上觀察，並無判決違背法令之情形存在
。查原判決本於確認之事實，以其附表一、(一)、(二)所示各次犯行
，除其中同一犯罪日期部分係想像競合，應從一重處斷外，其餘
不同犯罪日期所為各次犯行，暨偽證（二次）、行使變造公文書
等犯行，犯意各別，行為不同，應予分論併罰，理由內已論敘綦
詳（見原判決第九頁第十行至第十頁第十二行）。上訴意旨猶漫
謂其行為雖有三十四次，但均係於密接時地為之，應論以接續犯
云云，持己見任意指摘原判決違法，難謂符合第三審上訴之法定
要件。又原判決以上訴人之責任為基礎，審酌刑法第五十七條各
款所列事項等一切情狀，量處適當之刑；並就本件宣告之多數有
期徒刑，於各刑中之最長期以上，各刑合併之刑期期以下，定其
應執行之刑，未逾法律之內部性界限及外部性界限，核屬原審刑
罰裁量職權之適法行使，自無違法可言。上訴意旨指摘之各節，
均與法律規定得為第三審上訴理由之違法情形，不相適合，其上
訴為違背法律上之程式，應予駁回。
據上論結，應依刑事訴訟法第三百九十五條前段，判決如主文。
中    華    民    國  九十八  年    八    月   十三   日
                      最高法院刑事第十庭
                          審判長法官  花  滿  堂
                                法官  黃  正  興
                                法官  陳  東  誥
                                法官  林  錦  芳
                                法官  洪  昌  宏
      本件正本證明與原本無異
                                      書  記  官
中    華    民    國  九十八  年    八    月   十七   日
                                                      v


司法院資訊處製作；財團法人民間司法改革基金會備份。
